【裁判字號】    98,交易,159
【裁判日期】    980420
【裁判案由】    公共危險
【裁判全文】
臺灣臺北地方法院刑事判決             98年度交易字第159號
公  訴  人  臺灣臺北地方法院檢察署檢察官
被      告  甲○○
上列被告因公共危險案件，經檢察官提起公訴（九十八年度偵字
第五三五○號），被告於準備程序中先就被訴事實為有罪之陳述
，經本院告以簡式審判之旨，並聽取當事人之意見後，本院合議
庭裁定行簡式審判程序，判決如下：
    主  文
甲○○服用酒類，不能安全駕駛動力交通工具而駕駛，累犯，處
有期徒刑陸月，併科罰金新臺幣陸萬元，有期徒刑如易科罰金，
罰金如易服勞役，均以新臺幣壹仟元折算壹日。
    事  實
一、甲○○前於(一)民國九十年間，因酒後駕車而犯公共危險案件
    ，經臺灣士林地方法院以八十九年度湖交簡字第八六六號刑
    事判決，判處拘役二十日，緩刑二年確定，嗣經撤銷緩刑，
    於九十二年一月六日易科罰金執行完畢；又於(二)九十年間，
    因過失致死及酒後駕車而犯公共危險案件，分別經臺灣板橋
    地方法院以九十年度交易字第二六一號刑事判決判處有期徒
    刑一年六月，及臺灣高等法院以九十年度交上易字第三一一
    號刑事判決判處有期徒刑四月，應執行有期徒刑一年八月確
    定，於九十二年三月二十四日縮短刑期假釋出監，九十二年
    六月十三日假釋期滿未經撤銷視同執行完畢；另於(三)九十五
    年間，因妨害風化案件，經臺灣臺中地方法院以九十五年度
    中簡字第八四六號刑事判決，判處有期徒刑六月確定，於九
    十五年六月二十九日易科罰金執行完畢（上開(三)部分於本件
    構成累犯）。
二、甲○○於九十八年二月七日二十三時許，在臺北市中山區○
    ○○路○段六二項二七號牛肉麵與友人服用酒類高梁酒後，
    已達於反應較慢、感覺減低、影響駕駛而不能安全駕駛動力
    交通工具之狀態後，仍駕駛車牌號碼二Ｇ－二三二九號自小
    客車在道路上行駛，嗣於翌（八）日三時二十一分許，在臺
    北市中山區○○○路與長春路交岔路口，為警臨檢，經警對
    甲○○測試其飲酒後吐氣所含酒精成份，發現其吐氣所含酒
    精成份每公升已達零點六九毫克（ｍｇ／Ｌ），而查知上情
    。
三、案經臺北市政府警察局中山分局報告臺灣臺北地方法院檢察
    署檢察官偵查起訴。
    理  由
一、證據之認定：
    上揭事實二部分，有被告甲○○為警攔檢後所測得之酒精濃
    度測試單、刑法第一百八十五條之三測試觀察紀錄表、生理
    平衡檢測表及臺北市政府警察局舉發違反道路交通管理事件
    通知單各一份在卷可稽（偵卷第十五頁至第十八頁參照），
    且被告甲○○於本院九十八年四月六日行準備程序及審理時
    ，對於上開事實二之部分亦供承不諱（本院當日準備程序筆
    錄及審判筆錄參照）；按行為人飲酒後如其呼氣酒精濃度達
    於每公升○．五毫克時，即有反應較慢、感覺減低、影響駕
    駛之輕到中度中毒症狀，此有行政院國軍退除役官兵輔導委
    員會臺北榮民總醫院（下稱臺北榮民總醫院）八十八年八月
    五日（八八）北總內字第二六八六八號函一份附本院卷可稽
    ，且行為人飲酒後其呼氣中酒精濃度如已達於每公升○．五
    五毫克，其肇事率為一般未飲酒者之十倍，此亦有中央警察
    大學交通學系暨交通管理研究所教授蔡中志之研究報告一紙
    附本院卷可憑，故被告經警測試其呼氣酒精成份為○．六九
    毫克，依照臺北榮民總醫院上開函文及前揭學者之研究，顯
    已達到服用酒類後不能安全駕駛動力交通工具之狀態，是依
    (一)上開酒精測試單一紙、(二)上開臺北市政府警察局舉發違反
    道路交通管理事件通知單一紙、(三)上開刑法第一百八十五條
    之三案件測試觀察紀錄表一份、(四)臺北榮民總醫院上開函文
    及(五)前揭學者之研究報告等補強證據皆足資擔保被告於本院
    審理中所為之上開任意性自白具有相當程度之真實性，而得
    使本院確信被告前述自白之犯罪事實確屬真實，從而依刑事
    訴訟法第一百五十六條第一項及第二項之規定，本院自得依
    被告前述自白及各該補強證據認定被告確有上開服用酒類，
    不能安全駕駛動力交通工具而駕駛之犯行，本件事證明確，
    被告之犯行堪以認定。
二、論罪科刑之法律適用：
  (一)核被告甲○○所為，係犯刑法第一百八十五條之三之服用酒
    類，不能安全駕駛動力交通工具而駕駛罪。
  (二)查被告有如事實一之(三)部分所載之犯罪科刑執行情形，有臺
    灣高等法院被告全國前案紀錄表及被告所犯前開案件之判決
    書各一份在卷可稽，其前受有期徒刑執行完畢，於五年以內
    故意再犯本件有期徒刑以上之罪，為累犯，應依刑法第四十
    七條第一項之規定加重其刑。
  (三)爰審酌被告前已曾二度犯如事實一之(一)、(二)所示公共危險罪
    之前科，有臺灣高等法院被告全國前案紀錄表及被告所犯前
    開案件之判決書各一份在卷可稽，詎其竟未因此而知所悔悟
    ，仍再度為本件酒後駕車之犯行，及其犯罪所生危害、犯後
    尚能坦承犯行等一切情狀，量處如主文所示之刑，並諭知易
    科罰金及易服勞役之折算標準。
據上論斷，應依刑事訴訟法第二百七十三條之一第一項、第九十
九條第一項前段，刑法第一百八十五條之三、第四十七條第一項
、第四十一條第一項前段，第四十二條第三項前段，刑法施行法
第一條之一，判決如主文。
本案經檢察官廖先志到庭執行職務。
中    華    民    國    98    年    4     月    20    日
                  刑事第九庭法  官  張詩芸
以上正本證明與原本無異。
如不服本判決應於收受送達後10日內向本院提出上訴書狀，並應
敘述具體理由；其未敘述上訴理由者，應於上訴期間屆滿後20日
內向本院補提理由書（均須按他造當事人之人數附繕）「切勿逕
送上級法院」。
                            書記官  顏淑華
中    華    民    國    98    年    4     月    20    日
附錄本案論罪科刑法條全文
中華民國刑法第一百八十五條之三
服用毒品、麻醉藥品、酒類或其他相類之物，不能安全駕駛動力
交通工具而駕駛者，處一年以下有期徒刑、拘役或科或併科十五
萬元以下罰金。


司法院資訊處製作；財團法人民間司法改革基金會備份。
